【裁判字號】    91,簡上,182
【裁判日期】    920106
【裁判案由】    傷害
【裁判全文】
臺灣高雄地方法院刑事判決                        九十一年度簡上字第一八二號
    上  訴  人  臺灣高雄地方法院檢察署檢察官
    上  訴  人
    即  被  告  乙○○  男  四.
右列上訴人等因傷害案件，不服臺灣高雄地方法院高雄簡易庭九十一年度雄簡字第八
二○號中華民國九十一年七月三十日第一審判決（聲請案號：九十一年度偵字第三一
一一號），提起上訴，本院判決如左：
    主  文
上訴均駁回。
    事  實
一、乙○○與丙○○原為高雄市樹人補習班之合夥人，二人間有財務之糾紛，於民國
    九十一年四月十四日十五時許，在前開補習班內，二人又因前開糾紛有所爭執，
    乙○○因一時氣憤，竟基於傷害之犯意，徒手毆打丙○○之臉部，致丙○○受有
    左顏面、下巴、頸部瘀傷之傷害。
二、案經丙○○訴由臺灣高雄地方法院檢察署檢察官偵查聲請簡易判決處刑。
    理  由
一、訊據上訴人即被告乙○○矢口否認有何傷害之犯行，辯稱：在爭執中，伊的手無
    意中碰到他，不是故意打她云云。經查：
（一）右揭傷害之事實，迭遽告訴人丙○○於警、偵訊、原審及本院審理中指述明確
      在卷，復有阮綜合醫院診斷證明書二紙分別附卷可稽（發查卷第五頁及本院簡
      上卷第五十頁），雖被告以前詞置辯，惟細觀前開診斷證明書關於告訴人傷勢
      之記載係「左顏面、下巴、頸部瘀傷」之傷害，皆係屬人體之重要且脆弱部位
      ，衡情當為告訴人嚴加保護尤屬不及，若非被告有意為之，則何以被告能不小
      心碰到告訴人此部位？可見告訴人所為指述，已非無據。
（二）且若被告所稱係無意中碰到告訴人才造成此瘀傷之情狀係屬真實，則二人之距
      離應屬接近才是，惟依被告所自承當時已在爭執中，衡諸常情，二人既已對立
      ，渠等所處之位置應有一定之距離，則被告如何能接近告訴人且碰到臉部、下
      巴、頸部而造成瘀傷？實無法令人理解，是被告所辯並不符常情。
（三）另經本院傳訊當時亦在現場之證人甲○○到院說明當時之情狀時，雖證人並未
      目擊案發經過，惟證人於當時見被告及告訴人爭吵過後，隔十幾分鐘，前往找
      告訴人時，告訴人有告知伊被打，並隔半小時後，證人即帶同告訴人前往醫院
      就醫之事實，已據證人甲○○證述明確在卷（本院簡上卷第三十頁），佐以案
      發後不久曾接到告訴人電話之證人袁桂玲亦證述：「當天告訴人打電話給我，
      她一直哭，她說她被打，是被一位補習班的股東之一打，．．．，我跟告訴人
      說趕快去驗傷」等情以觀，顯然若非告訴人真遭被告毆打，其焉有上開之情緒
      及行為產生，基上證人之證述，益徵告訴人確遭毆打無誤。
（四）至告訴人雖以傷害當日被告曾恐嚇伊，且日後亦不斷恐嚇伊，認本院原審量處
      有期徒刑四月過輕據以請求檢察官提起上訴，惟依告訴人於本院所陳，被告於
      傷害當日係打完伊後，始恫稱其有前科，應該多打幾下等語（簡上卷第二五頁
      ），顯然被告上開所為恐嚇之行為，係屬事後另行起意，公訴人既未曾就此部
      分起訴，本院自屬不能審酌。再如告訴人所稱，就算被告該日後確有不斷恐嚇
      伊，亦係另行起意，亦與本件被告傷害犯行無關，故告訴人請求公訴人上訴之
      理由，皆屬無據。
      綜上所述，被告所辯無非事後卸責之詞，不足採信，本件事證明確，被告犯行
      洵堪認定，應依法論科。
二、核上訴人即被告乙○○所為，係犯刑法第二百七十七條第一項之罪。爰審酌被告
    前已有傷害（經本院判處有期徒刑三月確定）及恐嚇之前科，有臺灣高等法院被
    告全國前案紀錄表一紙在卷可稽，尤不知謹慎行事，僅因一時氣憤即毆打告訴人
    ，實屬不該，且於本院審理時均未坦然反省並言詞諉過，惟告訴人所受之傷勢尚
    屬輕微，並衡量犯罪之手段及其生活狀況等一切情狀，認原審適用刑事訴訟法第
    四百四十九條第一項前段，刑法第二百七十七條第一項、第四十一條第一項前段
    ，罰金罰鍰提高標準條例第一條前段、第二條之規定予以論科，量處被告有期徒
    刑四月，並諭知易科罰金之折算標準，其認事用並無不當，量刑亦無不妥。上訴
    人等執前詞遽以提起上訴，指摘原審判決不當，為無理由，均應予駁回。
論上論斷，應依刑事訴訟法第四百五十五條之一第一項、第三項、第三百六十八條，
判決如主文。
本案經檢察官彭斐虹到庭執行職務。
中      華      民      國      九十二      年    一    月    六    日
                                  臺灣高雄地方法院第四法庭
                                      審判長法  官  黃  建  榮
                                            法  官  盧  怡  秀
                                            法  官  楊  宗  翰
右正本證明與原本無異。
不得上訴。
                                      書記官  陳  怡  真
中      華      民      國      九十二      年    一    月    六    日
附錄本判決論罪之法條全文
刑法第二百七十七條第一項：
傷害人之身體或健康者，處三年以下有期徒刑，拘役或一千元以下罰金。


司法院資訊處製作；財團法人民間司法改革基金會備份。
